臺灣雲林地方法院刑事協商判決　　　　　100年度訴字第965號
　　　　　　　　　　　　　　　　　　　100年度訴字第972號
公　訴　人　臺灣雲林地方法院檢察署檢察官
被　　　告　鄭臣紘
指定辯護人　本院公設辯護人許俊雄
上列被告因違反毒品危害防制條例案件，經檢察官提起公訴（10
0 年度毒偵字第1467號、第1556號），及移送併辦（100 年度毒
偵字第1589號），並聲請法院改依協商程序而為判決，本院認為
適當，同意由受命法官獨任進行協商判決程序，判決如下：
    主      文
鄭臣紘施用第一級毒品，累犯，處有期徒刑玖月。又施用第一級
毒品，累犯，處有期徒刑玖月。應執行有期徒刑壹年肆月。
    事實及理由
一、犯罪事實：
    鄭臣紘（原名鄭証文）前因施用毒品案件，先後經2 次觀察
    、勒戒後，均認無繼續施用毒品之傾向，由臺灣雲林地方法
    院檢察署檢察官分別於民國88年11月23日、89年08月31日，
    以88年度毒偵字第374 號、89年度毒偵字第1230號為不起訴
    處分確定。然其另於前揭觀察、勒戒執行完畢釋放後5 年內
    ，因施用第二級毒品，經本院以90年度易字第600 號判處有
    期徒刑2 月，緩刑2 年確定（該次犯行經法院裁定令入戒治
    處所施以強制戒治，至91年02月22日停止戒治釋放出所，於
    91年09月03日保護管束期滿）。又因施用第一級毒品案件，
    經本院以97年度訴字第501 號判處有期徒刑10月確定，於99
    年01月11日縮短刑期執行完畢。詎仍不知悔改，分別為下列
    犯行：
  (一)於100 年09月07日上午某時許，基於施用第一級毒品之犯意
    ，在彰化縣溪洲鄉高鐵橋下之某處，以將海洛因摻水稀釋置
    於針筒內注射之方式，施用第一級毒品海洛因1 次。
  (二)另於100 年09月26日（起訴書誤載為24日）上午某時許，基
    於施用第一級毒品之犯意，在雲林縣斗六市○○路之某處，
    以將海洛因摻水稀釋置於針筒內注射之方式，施用第一級毒
    品海洛因1 次。
    嗣於100 年09月08日，因另竊盜案件，經警查獲，鄭臣紘
    在偵查犯罪機關知悉其犯罪前，向員警供承其於本次採尿前
    曾於前揭(一)所示之時、地施用第一級毒品海洛因之犯行，並
    願接受裁判，復經警徵得其同意，採集其尿液送驗，結果呈
    嗎啡、可待因陽性反應；於100 年09月27日12時10分許，
    經警持本院核發之搜索票，至鄭臣紘位在雲林縣西螺鎮○○
    里○○○路89號之住處搜索，鄭臣紘在偵查犯罪機關知悉其
    犯罪前，向員警供承其於本次採尿前曾於前揭(二)所示之時、
    地施用第一級毒品海洛因之犯行，並願接受裁判，復經警徵
    得其同意，採集其尿液送驗，結果呈嗎啡、可待因陽性反應
    ，又於100 年09月29日17時27分許，因另竊盜之拘提案件，
    為警查獲，經警徵得其同意，採集其尿液送驗，結果呈嗎啡
    陽性反應，始悉上情。
二、證據名稱：
  (一)被告鄭臣紘於偵查及本院訊問時之自白。
  (二)詮昕科技股份有限公司100 年09月21日報告編號00000000號
    、100 年10月14日報告編號0A050014號、100 年10月14日報
    告編號0A050065號濫用藥物尿液檢驗報告各1 紙。
  (三)雲林縣警察局斗六分局毒品犯罪嫌疑人尿液採驗作業管制紀
    錄2份、應受尿液採驗人尿液檢體採集送驗紀錄表1份。
  (四)刑案資料查註紀錄表、全國施用毒品案件紀錄表、矯正簡表
    及本院90年度易字第600號刑事判決各1 份。
三、本案經檢察官與被告、辯護人於審判外達成協商之合意，且
    被告已認罪，其合意內容為：鄭臣紘施用第一級毒品，累犯
    ，處有期徒刑9 月。又施用第一級毒品，累犯，處有期徒刑
    9 月。應執行有期徒刑1 年4 月。
四、本院核諸上開協商合意並無刑事訴訟法第455 條之4 第1 項
    所列情形，檢察官聲請改依協商程序而為判決，本院爰不經
    言詞辯論，於協商合意範圍內為協商判決。
五、應適用之法條：刑事訴訟法第455 條之2 第1 項、第455 之
    4 第2 項、第455 條之8 、第454 條第1 項，毒品危害防制
    條例第10條第1 項，刑法第11條前段、第47條第1 項、第51
    條第5 款。
六、協商判決原則上不得上訴。但有刑事訴訟法第455 條之4 第
    1 項第1 款「於本訊問程序終結前，被告撤銷協商合意或檢
    察官撤回協商聲請者」；第2 款「被告協商之意思非出於自
    由意志者」；第4 款「被告所犯之罪非第455 條之2 第1 項
    所定得以協商判決者」；第6 款「被告有其他較重之裁判上
    一罪之犯罪事實者」；第7 款「法院認應諭知免刑或免訴、
    不受理者」情形之一，或協商判決違反同條第2 項「法院應
    於協商合意範圍內為判決；法院為協商判決所科之刑，以宣
    告緩刑或2 年以下有期徒刑、拘役或罰金為限」等規定者（
    以上均簡稱但書情形）外，不在此限（即有但書情形，依法
    仍得上訴）。
七、本件如有上述但書情形，且不服本判決時，得自收受判決送
    達之日起10日內，向本院提出上訴狀（須附繕本），上訴於
    第二審法院。
本案經檢察官黃嬿如到庭執行職務。
中    華    民    國   100    年    11    月    30    日
                  刑事第四庭  法  官  陳佩怡
以上正本證明與原本無異。
                              書記官  林佳慧
中    華    民    國   100    年    11    月    30    日
附錄本案論罪科刑法條全文：
毒品危害防制條例第10條
施用第一級毒品者，處 6 月以上 5 年以下有期徒刑。
施用第二級毒品者，處 3 年以下有期徒刑。